【裁判字號】    99,抗,260
【裁判日期】    990330
【裁判案由】    定應執行刑
【裁判全文】
臺灣高等法院臺中分院刑事裁定           99年度抗字第260號
抗  告  人
即受刑人    甲○○
上列抗告人因定應執行刑案件，不服臺灣南投地方法院中華民國
99年2月8日99年度審聲字第16號裁定提起抗告，本院裁定如下：
    主  文
抗告駁回。
    理  由
一、抗告意旨略以：抗告人即受刑人甲○○（下稱抗告人）因數
    罪判刑23年 4月，今聲請合併乃希望合併後能縮短刑期，早
    日提報。因為執行部分有所謂「累進處遇類別」，而今合併
    後刑期為21年，類別仍和未合併時23年 4月類別相同，懇請
    再縮減24小時（即 1天），因為再縮減 1天，我的執行類別
    ，就會降低，也就是累進分數降低，就可早日與親團聚，懇
    乞斟情後減其應執行刑之刑云云。
二、按刑法第53條規定：數罪併罰，有二裁判以上者，依第51條
    之規定，定其應執行之刑。又同法第51條第 5款前段規定：
    宣告多數有期徒刑者，於各刑中之最長期以上，各刑合併之
    刑期以下，定其刑期。是受刑人如有裁判確定前犯數罪，應
    併合處罰定應執行之情形時，所定之應執行刑，在各刑中之
    最長期以上，各刑合併之刑期以下，即合於法律規定，不得
    任意指摘為不當。
三、經查，本件抗告人因違反毒品危害防制條例等案件，先後經
    臺灣南投地方法院判處如附表所示之刑（詳如附表所示），
    均經分別確定在案。檢察官聲請定其應執行之刑，原審審核
    結果認聲請為正當，裁定定其應執行之刑為有期徒刑21年。
    抗告人犯附表所示之23罪，其宣告刑合計23年 4月。其中附
    表編號1、2部分之犯罪，經原審法院97年度審訴字第 139號
    刑事判決分別判處有期徒刑徒刑11月、 7月，定應執行刑有
    期徒刑1年4月確定；附表編號 3部分之犯罪，經原審法院97
    年度審訴字第281號刑事判決判處有期徒刑 1年；附表編號4
    部分之犯罪，經原審法院97年度審訴字第 309號刑事判決判
    處有期徒刑1年；就附表編號5至23部分之19罪，經原審法院
    97年度訴字第1065號刑事判決已定之應執行刑有期徒刑20年
    ，各有上開判決附卷可稽。抗告人以合併後刑期為21年，類
    別仍和未合併時23年 4月類別相同，影響抗告人之累進處遇
    ，懇請再減其應執行刑1天云云。惟查該案係於民國98年6月
    8日確定，而附表編號第1至23所示各罪均係在該案確定前所
    犯，自應併合處罰，因有二裁判以上，檢察官聲請定其應執
    行之刑，原審定應執行刑時，所定之刑期在各刑中之最長期
    （有期徒刑20年）以上，各刑合併之刑期（有期徒刑23 年4
    月）以下，定其刑期為有期徒刑21年，經核於法並無違誤。
    至於定應執行刑之後是否影響抗告人之累進處遇，係屬執行
    之問題，尚難以之指原裁定有何違誤。本件抗告意旨指摘原
    裁定不當，為無理由，應予駁回。
中    華    民    國    99    年    3     月    30    日
              刑事第四庭  審判長法  官  洪  耀  宗
                                法  官  劉  登  俊
                                法  官  許  文  碩
以上正本證明與原本無異。
如不服本裁定，得於收受送達後五日內向本院提出抗告書狀（須
附繕本）。
                                書記官  郭  蕙  瑜
中    華    民    國    99    年    3     月    30    日

司法院資訊處製作；財團法人民間司法改革基金會備份。
